【裁判字號】    97,交抗,523
【裁判日期】    970822
【裁判案由】    聲明異議
【裁判全文】
臺灣高等法院高雄分院刑事裁定         97年度交抗字第523號
抗告人即
受處分人  甲○○
上列抗告人因違反道路交通管理處罰條例聲明異議案件，不服臺
灣高雄地方法院97年度交聲字第635 號民國97年7 月30日裁定，
提起抗告，本院裁定如下：
    主  文
抗告駁回。
    理  由
一、抗告意旨略以：本件舉發機關使用未通過國家標準檢驗之交
    通違規照相器材舉發抗告人即受處分人甲○○（下稱抗告人
    ）交通違規行為，實屬違反法律規定及公正性。又警政署早
    已通令暫停以感應式線圈測速，原處分機關竟未遵照上級指
    示行事，亦有觸犯刑法第213 條規定之虞，爰提起抗告，請
    求撤銷原裁定等語。
二、按行政程序法中對於文書送達，其第72條第1 項規定：「送
    達，於應受送達人之住居所、事務所或營業所為之。但在行
    政機關辦公處所或他處會晤應受送達人時，得於會晤處所為
    之」；第73條第1 項規定：「於應送達處所不獲會晤應受送
    達人時，得將文書付與有辨別事理能力之同居人、受僱人或
    應送達處所之接收郵件人員」；第74條規定：「送達，不能
    依前二條規定為之者，得將文書寄存送達地之地方自治或警
    察機關，並作送達通知書兩份，一份黏貼於應受送達人住居
    所、事務所、營業所或其就業處所門首，另一份交由鄰居轉
    交或置於該送達處所信箱或其他適當位置，以為送達。前項
    情形，由郵政機關為送達者，得將文書寄存於送達地之郵政
    機關。寄存機關自收受寄存文書之日起，應保存三個月」。
    次按，受處分人不服道路交通管理處罰條例第8 條所定主管
    機關所為之處罰者，得於接到裁決書之翌日起20日內，向管
    轄地方法院聲明異議，道路交通管理處罰條例第87條第1 項
    定有明文。又聲明異議應以司法狀紙，敘述異議之理由，提
    出於原處分機關為之，原處分機關應於接受異議書狀後5 日
    內，將該案卷宗及有關證物，送交該管地方法院或其分院交
    通法庭。交通法庭認聲明異議不合法律上之程式或其異議權
    已經喪失者，應以裁定駁回之，但其不合法律上之程式可補
    正者，應先定期命為補正，逾期不補正者，即予駁回。道路
    交通案件處理辦法第13條、第18條分別定有明文。
三、查本件違反道路交通管理事件裁決書，業經原處分機關於民
    國97年2 月19日以掛號郵件，由郵政機關向抗告人住所地「
    高雄縣鳳山市○○路136 號」送達，惟因於該處所不獲會晤
    應受送達人（即抗告人），郵政機關人員遂依上開行政程序
    法之規定，於97年2 月22日寄存於送達地之郵政機關即高雄
    縣鳳山第二十三支局，此有交通部公路總局高雄區監理所97
    年4 月3 日高監自字第0970014864號函附之送達證書影本1
    紙，及交通部公路總局高雄區監理所97年4 月28日高監自字
    第0970019086號函1 份附於原審卷可稽。又寄存送達發生效
    力之時間，行政程序法未明文規定，為受送達人之利益計，
    自應準用性質相似之民事訴訟法第138 條第2 項之規定，自
    寄存之日起，以經10日發生送達之效力。而依此計算結果，
    本件裁決書係於97年3 月3 日發生合法送達之效力，另加計
    前開道路交通管理處罰條例第87條第1 項規定之20日異議期
    間，則本件抗告人之異議期間，算至97年3 月24日即已屆滿
    （期間末日原97年3 月23日，然因該日為週日，故順延至下
    一上班日即97年3 月24日為末日），乃抗告人遲至97年3 月
    25日始具狀向原審法院聲明異議，此有該異議狀上所蓋原審
    法院收文章戳可佐，其所為異議，顯已逾20日之法定異議期
    間，此且屬不可補正之事項。原審因而駁回抗告人之異議，
    經核其認事用法，並無違誤。抗告意旨指摘原裁定不當，為
    無理由，應予駁回。
四、本件抗告人之異議既已逾期，有如上述，則法院自無再就其
    是否有交通違規之事實予以審認之必要，附此敘明。
據上論結，應依道路交通案件處理辦法第26條，刑事訴訟法第
412 條，裁定如主文。
中    華    民    國    97    年    8     月    22    日
              刑事第一庭    審判長法  官  翁慶珍
                                  法  官  莊崑山
                                  法  官  徐美麗
以上正本證明與原本無異。
不得再抗告。
中    華    民    國    97    年    8     月    22    日
                                  書記官  賴梅琴


司法院資訊處製作；財團法人民間司法改革基金會備份。
